ja: サンドシャベルハンドルスタイル: D グリップ; 人間工学に基づいたグリップ; ノブグリップ; ループグリップ; ピストルグリップ; ストレートハンドル; T グリップ; その他
zh-TW: 沙鏟手柄樣式: D 型握把; 人體工學握把; 旋鈕握把; 環形握把; 手槍式握把; 直柄; T 型握把; 其他
en: Sand shovel handle style: D-grip; Ergonomic grip; Knob grip; Loop grip; Pistol grip; Straight handle; T-grip; Other
nb: Håndtaksstil for sandspade: D-grep; Ergonomisk grep; Kulegrep; Løkkegrep; Pistolgrep; Rett håndtak; T-grep; Annet
nl: Zandschep handvatstijl: D-greep; Ergonomische greep; Knopgreep; Lusgreep; Pistoolgreep; Recht handvat; T-greep; Overige
sl-SI: Stil ročaja lopatke za pesek: D-ročaj; Ergonomski oprijem; Okrogel ročaj; Ročaj v obliki zanke; Pištolski ročaj; Raven ročaj; T-ročaj; Drugo
fi: Hiekkalapion kahvan tyyli: D-kahva; Ergonominen kahva; Nuppikahva; Silmukkakahva; Pistoolikahva; Suora kahva; T-kahva; Muu
zh-CN: 沙铲手柄样式: D 型握把; 人体工程学握把; 球形握把; 环形握把; 手枪式握把; 直手柄; T 型握把; 其他
th: พลั่วทรายแฮนสลิงสไตล์: ด้ามจับรูปตัวD; ด้ามจับถนัดมือ; ด้ามจับหัวกลม; ด้ามจับแบบห่วง; ด้ามจับทรงปืน; ด้ามตรง; ด้ามจับรูปตัวT; อื่นๆ
ro-RO: Stil de mâner pentru lopata de nisip: Mâner în formă de D; Mâner ergonomic; Mâner cu buton; Mâner tip buclă; Mâner tip pistol; Mâner drept; Mâner în formă de T; Altele
tr: Kum küreği sap stili: D sap; Ergonomik tutma yeri; Topuz sap; Halka sap; Tabanca kabza; Düz sap; T sap; Diğer
bg-BG: Тип дръжка на лопатката за пясък: D-образен захват; Ергономичен захват; Кръгъл захват; Захват тип примка; Пистолетен захват; Права дръжка; Т-образен захват; Друго
es: Estilo de empuñadura de la pala de arena: Agarre en D; Agarre ergonómico; Agarre de pomo; Agarre cerrado; Agarre tipo pistola; Mango recto; Agarre en T; Otro
pl: Styl uchwytu łopatki do piasku: Uchwyt w kształcie litery D; Ergonomiczny uchwyt; Uchwyt z gałką; Uchwyt w formie pętli; Uchwyt pistoletowy; Prosty uchwyt; Uchwyt w kształcie litery T; Inne
lt-LT: Smėlio kastuvėlio rankenos stilius: D formos rankena; Ergonomiška rankena; Rutulinė rankena; Kilpinė rankena; Pistoleto tipo rankena; Tiesi rankena; T formos rankena; Kita
hr-HR: Stil ručke lopate za pijesak: D-drška; Ergonomski rukohvat; Okrugla drška; Prstenasta drška; Drška u obliku pištolja; Ravna ručka; T-drška; Ostalo
de: Griffstil der Sandschaufel: D-Griff; Ergonomischer Griff; Knaufgriff; Schlaufengriff; Pistolengriff; Gerader Griff; T-Griff; Sonstige
da: Sandskovls håndtagsstil: D-greb; Ergonomisk greb; Knopgreb; Løkkegreb; Pistolgreb; Lige håndtag; T-greb; Andet
hu: Homokozólapát nyelének stílusa: D-markolat; Ergonomikus markolat; Gombos markolat; Hurkos markolat; Pisztolymarkolat; Egyenes nyél; T-markolat; Egyéb
ko: 모래삽 손잡이 방식: D 그립; 인체공학적 그립; 노브 그립; 루프 그립; 피스톨 그립; 일자형 손잡이; T 그립; 기타
fr: Type de poignée de la pelle à sable: Poignée en D; Prise ergonomique; Poignée pommeau; Poignée boucle; Poignée pistolet; Manche droit; Poignée en T; Autre
el: Στυλ λαβής φτυαριού για άμμο: Λαβή D; Εργονομική λαβή; Στρογγυλή λαβή; Λαβή με θηλιά; Λαβή πιστολιού; Ίσια λαβή; Λαβή T; Άλλο
pt-BR: Pá de areia estilo do cabo: Empunhadura em D; Pegada ergonômica; Empunhadura de botão; Empunhadura em laço; Empunhadura tipo pistola; Cabo reto; Empunhadura em T; Outros
cs: Styl rukojeti lopatky na písek: Rukojeť ve tvaru D; Ergonomická rukojeť; Kulatá rukojeť; Očková rukojeť; Pistolová rukojeť; Rovná rukojeť; Rukojeť ve tvaru T; Jiné
vi: kiểu cán xẻng xúc cát: Tay cầm chữ D; Tay cầm tiện dụng; Tay cầm núm xoay; Tay cầm dạng vòng; Tay cầm súng lục; Tay cầm thẳng; Tay cầm chữ T; Khác
it: Stile del manico della paletta da sabbia: Impugnatura a D; Impugnatura ergonomica; Impugnatura a pomello; Impugnatura ad anello; Impugnatura a pistola; Manico dritto; Impugnatura a T; Altro
sk-SK: Štýl rukoväti lopatky na piesok: Rukoväť v tvare D; Ergonomická rukoväť; Gulatá rukoväť; Rukoväť s okom; Pištoľová rukoväť; Rovná rukoväť; Rukoväť v tvare T; Iné
ru: Стиль ручки песочной лопаты: D-образная рукоятка; Эргономичная рукоятка; Круглая рукоятка; Рукоятка-петля; Пистолетная рукоятка; Прямая рукоятка; Т-образная рукоятка; Другая
sv: Stil på sandspadens handtag: D-grepp; Ergonomiskt grepp; Knoppgrepp; Öglegrepp; Pistolgrepp; Rakt handtag; T-grepp; Övrigt
pt-PT: Tipo de cabo da pá de areia: Pega em D; Pega ergonómica; Pega de bola; Pega em laço; Pega tipo pistola; Cabo reto; Pega em T; Outro